【裁判字號】    94,簡上,955
【裁判日期】    951219
【裁判案由】    毒品危害防制條例
【裁判全文】
臺灣高雄地方法院刑事判決             94年度簡上字第955號
上  訴  人  臺灣高雄地方法院檢察署檢察官
被      告  乙○○
上列上訴人因被告違反毒品危害防制條例案件，不服本院高雄簡
易庭94年度簡字第4824號中華民國94年9 月30日第一審判決（聲
請簡易處刑案號：94年度毒偵字第4599號），提起上訴並移送併
案審理（94年度毒偵字第8589號、第8198號、95年度毒偵字第
598 號、95年度毒偵字第1218號、95年度毒偵字第3268號），被
告於本院審理程序進行中就被訴事實為有罪之陳述，經合議庭裁
定進行簡式審判程序，本院管轄之合議庭自為第一審判決如下：
    主  文
原判決撤銷。
乙○○連續施用第二級毒品，處有期徒刑拾月。扣案殘有第二級
毒品甲基安非他命之吸管壹支、殘渣袋貳只、吸食器伍個均沒收
銷燬。
    事  實
一、乙○○於民國87年間因施用毒品案件，經本院以87年度毒聲
    字第1826號裁定送勒戒處所觀察、勒戒後，認無繼續施用毒
    品之傾向，經臺灣高雄地方法院檢察署檢察官於87年10月30
    日以87年度毒偵字第18909 號為不起訴處分確定。復於91年
    間因施用毒品案件，經本院以91年度毒聲字第3228號裁定送
    觀察、勒戒後，認有繼續施用毒品之傾向，經本院以91年度
    毒聲字第6380號裁定送戒治處所強制戒治後，復經本院以92
    年度毒聲字第1159號裁定停止強制戒治付保護管束，於92年
    9 月29日保護管束期滿視為執行完畢。詎仍不知悔改，於前
    案強制戒治執行完畢釋放後5 年內，復基於施用第二級毒品
    甲基安非他命之概括犯意，連續於94年5 月9 日9 時32分許
    回溯96小時內某時起至95年3 月30日18時3 分許回溯96小時
    內某時止，以每4 至7 日施用1 次之頻率，連續在其位於高
    雄縣鳥松鄉○○村○○路130 號住處或高雄縣、市內友人住
    處等地，以將第二級毒品甲基安非他命置於吸食器內隔熱燒
    烤吸食煙霧之方式，施用第二級毒品甲基安非他命多次，嗣
    先後：(1)於94年5 月13日9 時32分許，經臺灣高雄地方法院
    檢察署觀護人通知採集尿液送驗；(2)於同年7 月3 日3 時30
    分許，因形跡可疑，為警在高雄縣鳳山市○○路與鳳誠路口
    盤查查獲，並扣得乙○○所有用以施用毒品之殘有第二級毒
    品甲基安非他命玻璃球吸食器1 個；(3)於同年9 月2 日15時
    10分許，因形跡可疑，為警在高雄縣鳥松鄉○○路與水管路
    口查獲，並扣得乙○○所有用以施用毒品之殘有第二級毒品
    甲基安非他命玻璃球吸食器2 個；(4)於同年11月30日，另因
    犯竊盜案件，為警逮捕查獲；(5)於同年12月18日5 時49分許
    ，因竊盜案件，為警在高雄縣鳳山市○○路與澄和路口查獲
    ；(6)於95年3 月30日14時許，為警持本院核發之搜索票，在
    高雄縣鳳山市○○○路451 巷5 弄15號搜索查獲，並扣得乙
    ○○所有用以施用毒品之殘有第二級毒品甲基安非他命之吸
    管1 支、吸食器2 個、殘渣袋2 只；且分別經乙○○同意採
    尿送驗後均呈甲基安非他命陽性反應，始知上情。
二、案經臺灣高雄地方法院檢察署檢察官自動檢舉偵查後聲請簡
    易判決處刑及高雄縣政府警察局移送、高雄縣政府警察局仁
    武分局、鳳山分局、高雄市政府警察局三民第二分局報請臺
    灣高雄地方法院檢察署檢察官移送併案審理。
    理  由
一、按本件被告乙○○所犯係死刑、無期徒刑、最輕本刑為3 年
    以上有期徒刑以外之罪，其於本院審理中就前揭被訴事實為
    有罪之陳述，經本院告知簡式審判程序之旨，並聽取其與檢
    察官之意見後，本院認無不得或不宜改依簡式審判程序進行
    之情事，依刑事訴訟法第273 條之1 第1 項規定，裁定本件
    進行簡式審判程序，合先敘明。
二、訊據被告乙○○對於上揭時、地，連續以上述方式施用第二
    級毒品甲基安非他命多次之事實坦承不諱，且查：
  (一)被告於94年5 月9 日9 時32分許、同年7 月3 日4 時50分許
    、同年9 月2 日16時10分許、同年11月30日9 時20分許、同
    年12月18日9 時27分許、95年3 月30日18時3 分許所採集之
    尿液，經送驗結果，確均呈甲基安非他命陽性反應，此有臺
    灣檢驗科技股份有限公司94年5 月26日報告編號KＺ00000000
    0000號、94年7 月28日報告編號KＺ000000000000號、94年9
    月15日報告編號KＺ000000000000號、94年12月13日報告編號
    KH2005C0000000號、95年1 月2 日報告編號KH2005C0000000
    號、高雄市立凱旋醫院95年5 月2 日轉碼編號A00000000 號
    濫用藥物尿液檢驗報告各1 紙、臺灣高雄地方法院檢察署受
    保護管束人尿液檢體監管紀錄表、高雄縣政府警察局鳳山分
    局、高雄縣政府警察局仁武分局鳥松所、高雄縣政府警察局
    刑警大隊、高雄縣政府警察局交通警察隊、高雄市政府警察
    局三民第二分局偵辦毒品案件尿液對照表各1 份附卷可稽。
    扣案之吸管1 支、殘渣袋2 只及吸食器5 個，經送請高雄醫
    學大學附設中和紀念醫院檢驗結果，均呈第二級毒品甲基安
    非他命陽性反應，此有上開醫院95年9 月18日報告編號
    0000-000號、94年12月20日報告編號0000-000號、0000-000
    號、0000-000號、95年9 月18日報告編號0000-000號至
    0000-000號、0000-000號檢驗報告各1 張存卷可參，此外，
    復有扣押筆錄、扣押物品目錄表各3 份附卷足資佐證。是被
    告前揭出於任意性之自白顯與事實相符，應堪採為被告有罪
    之證據，則被告連續施用第二級毒品多次之犯行，堪以認定
    。
  (二)被告前於87年間，因施用毒品案件，經本院以87年度毒聲字
    第1826號裁定送勒戒處所觀察、勒戒後，認無繼續施用毒品
    之傾向，經臺灣高雄地方法院檢察署檢察官於87年10月30日
    以87年度毒偵字第18909 號為不起訴處分確定。復於91年間
    ，因施用毒品案件，經本院以91年度毒聲字第3228號裁定送
    觀察、勒戒後，認有繼續施用毒品之傾向，經本院以91年度
    毒聲字第6380號裁定送戒治處所強制戒治後，復經本院以92
    年度毒聲字第1159號裁定停止強制戒治付保護管束，於92年
    9 月29日保護管束期滿視為執行完畢，此有臺灣高等法院被
    告前案紀錄表、臺灣高雄地方法院被告院內索引卡紀錄表各
    1 紙在卷足參，其於前案觀察、勒戒及強制戒治執行完畢後
    ，5 年內再犯本件施用毒品罪之事實，事證明確，應予依法
    論科。
三、查甲基安非他命係毒品危害防制條例第2 條第2 項所稱之第
    二級毒品，不得非法持有、施用。核被告乙○○所為，係犯
    毒品危害防制條例第10條第2 項之施用第二級毒品罪。其施
    用第二級毒品前後，持有甲基安非他命之低度行為，應為施
    用之高度行為所吸收，不另論罪。又被告先後多次施用第二
    級毒品犯行，時間緊接，犯罪構成要件亦相同，顯係基於概
    括犯意反覆為之，應依連續犯之規定論以一罪，並依修正前
    刑法第56條加重其刑（被告行為後，刑法於94年2 月2 日經
    總統令修正公布，於95年7 月1 日施行，而被告行為後業已
    刪除刑法第56條連續犯之規定，被告所犯數次施用第一級毒
    品犯行，即應論以數罪分論併罰，此刪除雖非犯罪構成要件
    之變更，但顯已影響行為人刑罰之法律效果，自屬法律有變
    更，依新法第2 條第1 項規定，比較新、舊法結果，仍應適
    用較有利於被告之行為時法律即修正前刑法第56條論以連續
    犯）。檢察官雖僅就被告於94年5 月9 日9 時32分許起回溯
    96小時內某時施用第二級毒品毒品之犯罪行為聲請簡易判決
    處刑，然檢察官就犯罪事實一部起訴者，其效力及於全部，
    被告其餘施用第二級毒品甲基安非他命之犯行，與前揭業經
    起訴有罪部分，時間緊接且犯罪構成要件相同，顯係基於概
    括犯意而為之，有連續犯裁判上一罪關係，並經檢察官移請
    併案審理，本院自得併予審理，併此敘明。
四、原審以本件被告乙○○罪證明確，予以論罪科刑，固非無見
    ，惟原判決僅就上開聲請簡易判決處刑部分（即臺灣高雄地
    方法院檢察署94年度毒偵字第4599號）論處，未及就移送併
    案審理部分（即臺灣高雄地方法院檢察署94年度毒偵字第
    8589 號 、第8198號、95年度毒偵字第598 號、第1218號、
    第3268號）加以審酌，容有未洽。上訴意旨認原審未及就上
    開移送辦案部分之犯行一併審酌，而指摘原判決不當，為有
    理由，自應由本院將原判決予以撤銷改判。爰審酌被告經觀
    察、勒戒及強制戒治後，仍未能戒絕其毒癮，足證前開保安
    處遇措施已難收矯治其惡性，惟念其於犯罪後坦承犯行及所
    犯為自戕行為等一切情狀，量處如主文所示之刑，以資懲儆
    。扣案殘留第二級毒品甲基安非他命之吸管1 支、殘渣袋2
    只、吸食器5 個，已難與第二級毒品甲基安非他命析離，亦
    屬查獲之第二級毒品，爰依毒品危害防制條例第18條第1 項
    前段規定，不問屬於犯人與否，均予宣告沒收銷燬之。至被
    告於95年3 月30日為警查獲時扣得之現金、海洛因3 包、分
    裝袋21個、殘渣袋1 個、行動電話2 支、磅秤1 台等物，因
    與被告本案犯行無關連性，爰不予宣告沒收或沒收銷燬。
五、另本件被告於90年間因贓物案件，經本院以90年度易字第46
    52號判處有期徒刑3 月確定，又於91年間因竊盜案件，經本
    院以91年度易字第76號判處有期徒刑1 年確定，經本院以92
    年度聲字第1046號裁定定應執行有期徒刑1 年2 月確定，復
    於同年間因施用毒品案件，經本院以91年度訴字第3051號判
    處有期徒刑8 月確定，再經本院以92年度聲字第2611號裁定
    定應執行有期徒刑1 年10月確定，另於92年間因侵占案件，
    經本院以92年度易字第1363號判處有期徒刑6 月確定，併前
    開定應執行刑接續執行，於93年12月16日假釋付保護管束，
    至94年6 月8 日始假釋期滿執行完畢，竟基於概括之犯意，
    自94年5 月9 日9 時32分許回溯96小時內某時起至95年3 月
    30日18時3 分許回溯96小時內某時止，連續多次施用第二級
    毒品甲基安非他命。被告連續行為之終了，係95年3 月30日
    18時3 分許回溯96小時內某時，雖在前一犯罪有期徒刑執行
    完畢之94年6 月8 日後之5 年內所為，惟被告於假釋中之94
    年5 月9 日9 時32分許回溯96小時內某時起至94年6 月7 日
    間，以每4 至7 日之頻率，故意施用第二級毒品甲基安非他
    命多次之犯行，依刑法第78條第1 項、第2 項之規定，其前
    案之假釋自應於本案所犯之罪判決確定後6 月以內撤銷之，
    前案之假釋既經撤銷，仍應執行原宣告刑，則其原宣告刑，
    尚非已執行完畢，其再犯罪不得以累犯論（最高法院85年度
    台非字第391 號判決參照）。
六、又按檢察官聲請以簡易判決處刑之案件，經法院認為有第45
    1 條之1 第4 項但書之情形者，應適用通常訴訟程序審判之
    ，刑事訴訟法第452 條定有明文。另按對於簡易判決之上訴
    ，準用刑事訴訟法第3 編第1 章及第2 章之規定，管轄第二
    審之地方法院合議庭受理簡易判決上訴案件，應依通常程序
    審理。其認案件有刑訴法第452 條之情形者，應撤銷原判決
    ，逕依通常程序為第一審判決，法院辦理刑事訴訟簡易程序
    案件應行注意事項第14項亦定有明文。本件被告除聲請簡易
    判決書所載之犯罪事實外，尚有其他具有連續犯之裁判上一
    罪即併案部分之犯罪事實，本院認不宜量處6 月以下之有期
    徒刑，足認檢察官之聲請簡易判決處刑為不適當，而有刑事
    訴訟法第451 條之1 第4 項但書第2 款之情形，依前揭法律
    規定，應由本院合議庭逕依通常程序審理後，而為第一審之
    判決，檢察官或被告如不服本判決，仍得於法定上訴期間內
    ，向管轄之第二審法院提起上訴。
七、另本件併案意旨書（95年度毒偵字第8005號）認被告於94年
    10月中旬某日起至95年3 月30日18時3 分回溯96小時內某時
    ，連續施用第二級毒品甲基安非他命多次之犯行，惟上開併
    案犯罪事實與其餘併案事實相同，本院已併予審酌，附此敘
    明。
據上論斷，應依刑事訴訟法第455 條之1 第1 項、第3 項、第
452 條、第451 條之1 第4 項第1 款、第369 條第1 項前段、第
364 條、第273 條之1 第1 項、第299 條第1 項前段，毒品危害
防制條例第10條第2 項、第18條第1 項前段，刑法第11條前段、
第2 條第1 項前段、（修正前）第56條，判決如主文。
本案經檢察官甲○○到庭執行職務。
中    華    民    國    95    年    12    月    19    日
                  鳳山刑事第一庭審判長法  官  黃三友
                                      法  官  林永村
                                      法  官  林芳華
以上正本證明與原本無異。
如不服本判決，應於判決送達後10日內，向本院提出上訴狀。
中    華    民    國    95    年    12    月    19    日
                                      書記官  黃靖媛
附錄本案論罪科刑法條
毒品危害防制條例第10條第2項
施用第二級毒品者，處 3 年以下有期徒刑。


司法院資訊處製作；財團法人民間司法改革基金會備份。
